臺灣臺北地方法院刑事判決　　　　　　　100年度易字第496號
公　訴　人　臺灣臺北地方法院檢察署檢察官
被　　　告
上列被告因詐欺案件，經檢察官提起公訴（100 年度偵字第587
號、第613號），本院判決如下：
    主      文
居香伶幫助意圖為自己不法之所有，以詐術使人將本人之物交付
，處有期徒刑肆月，如易科罰金，以新臺幣壹仟元折算壹日。
    事實及理由
壹、犯罪事實
一、居香伶明知金融機構存款帳戶及金融卡為個人信用之表徵，
    任何人只要有少許之金錢，均可自行到金融機構申請開立存
    款帳戶及申請金融卡，並無特別之窒礙，且可預見將自己所
    有之金融卡及密碼等金融帳戶資料交付或提供他人使用，可
    能因此供不法詐欺集團用以詐騙他人將款項匯入後，再加以
    提領，並能預見可能因而幫助他人從事詐欺取財之財產犯罪
    ，竟不違背其本意，基於幫助姓名年籍不詳之成年詐欺集團
    人員詐欺取財之犯意，於民國97年11月5 日後至99年10月25
    日如附表犯罪時間欄所示時間前之某日時，在不詳處所，將
    其所開立之臺灣新光商業銀行東台北分行帳號000000000000
    0 號帳戶（下稱本案帳戶）之金融卡及密碼交與某姓名年籍
    不詳之成年詐騙集團人員使用，幫助該人所屬之詐欺集團詐
    騙他人財物。該前開成年詐欺集團人員於取得上揭居香伶所
    有之本案帳戶金融卡及密碼後，即與其所屬集團成員，共同
    基於意圖為自己不法所有之詐欺取財犯意聯絡，先後以如附
    表詐騙理由欄所示之方式，詐騙如附表遭詐騙對象欄所示之
    人，使如附表所示之唐旭輝、陳思聰、謝素芬及張心慧等4
    人信以為真，陷於錯誤，而分別於附表所示匯款時間及地點
    欄所示之時地，將如附表匯款金額欄所示款項匯入居香伶本
    案帳戶內，並旋為詐騙集團成員提領花用。嗣唐旭輝、陳思
    聰、謝素芬及張心慧等4 人發覺受騙，報警處理，而循線查
    獲上情。
二、案經陳思聰及張心慧告訴及臺北市政府警察局松山分局報請
    臺灣臺北地方法院檢察署檢察官偵查起訴。
貳、認定犯罪事實所憑之證據及理由
一、證據能力部分
(一)、按被告以外之人於審判外之言詞或書面陳述，除法律有規定
    者外，不得作為證據，刑事訴訟法第159 條第1 項固有明文
    ；惟被告以外之人於審判外之陳述，雖不符刑事訴訟法第15
    9 條之1 至第159 條之4 之規定，而經當事人於審判程序同
    意作為證據，法院審酌該言詞陳述或書面陳述作成時之情況
    ，認為適當者，亦得為證據。當事人、代理人或辯護人於法
    院調查證據時，知有第159 條第1 項不得為證據之情形，而
    未於言詞辯論終結前聲明異議者，視為有前項之同意，同法
    第159 條之5 亦有明文。本判決所引下列被告居香伶以外之
    人之供述證據，公訴人及被告均未爭執其證據能力，且於言
    詞辯論終結前亦未聲明異議，本院審酌各該證據作成時之情
    況，並無不當之情形，認以之作為證據應屬適當，爰依刑事
    訴訟法第159 條之5 第2 項規定，自得作為證據，合先敘明
    。
(二)、其餘資以認定本案犯罪事實之證據（詳後述），亦查無違反
    法定程序取得之情形，依刑事訴訟法第158 條之4 反面規定
    ，應具證據能力。
二、證明力部分
(一)、被告固坦認本案帳戶為其申請開立等事實，惟矢口否認有何
    幫助詐欺犯行，辯稱：其未將本案帳戶之金融卡及密碼交與
    他人使用，係其前往華南銀行辦理開戶時，經該銀行職員告
    知伊被通報為警示帳戶後，其主動聯絡承辦本案之警察機關
    ，始知本案帳戶為詐騙集團所盜用，若其有幫助詐欺之事，
    何以主動聯絡警察詢問事情緣由；被告已多日未使用本案帳
    戶，不知為何本案帳戶之金融卡憑空消失無蹤；其僅高職畢
    業，多數薪水皆現金，薪資未匯入帳戶，因一時失察本案帳
    戶之金融卡及密碼已經遺失，未能即時掛失止付，招致詐騙
    集團拾獲本案帳戶金融卡及密碼，於短時間內，施用詐術騙
    得款項，旋將被害人等人匯款盜領一空；其仍保有本案帳戶
    存摺正本，果若其有交付帳戶與詐欺集團成員使用，該集團
    成員當無坐視被告可另持存摺前往領款之理云云。經查：
１、本案帳戶為被告開設等事，為被告於本院審理時供認明確，
    並有臺灣新光商業銀行東台北分行99年11月16日新光東台北
    字第229 號函及函附之客戶資料查詢- 基本資料列印表、存
    款帳戶存提交易明細表查詢（參100 年度偵字第613 號卷第
    41頁至第43頁）、臺灣新光商業銀行東台北分行99年12月3
    日新光東台北字第251 號函與函附之開戶資料影本、被告國
    民身分證影本、健保卡影本、被告照片影本、存摺存款對帳
    單及存款帳戶存提交易明細查詢明細表（見100 年度偵字第
    587 號卷第11頁至第28頁）等資料在卷可按。又被害人唐旭
    輝、告訴人陳思聰、被害人謝素芬及告訴人張心慧確於如附
    表犯罪時間欄所載之時，先後遭到姓名年籍不詳之詐騙集團
    成員，以如附表詐騙理由欄所示之方式詐騙，使其等各信以
    為真，陷於錯誤，而分別於附表所示匯款時間及地點欄所示
    之時地，將如附表匯款金額欄所之款項匯入被告所有之本案
    帳戶內，並旋為詐騙集團成員提領花用等事實，復經被害人
    唐旭輝、告訴人陳思聰、被害人謝素芬及告訴人張心慧陳述
    在卷（參100 年度偵字第587 號卷第4 頁至第5 頁、100 年
    度偵字第613 號卷第10頁至第12頁、第22頁至第23頁及第31
    頁至第32頁），並有被害人唐旭輝臺灣銀行自動櫃員機交易
    明細表1 張、告訴人陳思聰郵政自動櫃員機交易明細表1 張
    、被害人謝素芬合作金庫銀行自動櫃員機交易明細表1 張及
    告訴人張心慧兆豐國際商業銀行自動櫃員機交易明細表1 張
    （參100 年度偵字第587 號卷第10頁、100 年度偵字第613
    號卷第17頁至第18頁、第27頁及第35頁）等在卷可稽。足徵
    被告所有之本案銀行帳戶已為前開詐騙集團成員共同詐欺取
    財所使用，至為明確。
２、按金融存款帳戶，事關存戶個人財產權益之保障，屬個人理
    財之工具，若與存戶之金融卡及密碼結合，專屬性、私密性
    更形提高，除非本人或與本人具密切親誼關係者，難認有何
    正當理由可自由流通使用該存摺、金融卡，稍具通常社會歷
    練與經驗法則之一般人亦均有應妥為保管該等物品，縱有特
    殊情況，致須將該等物品交付與自己不具密切親誼之人時，
    亦必深入瞭解該他人之可靠性與用途，以防止遭他人違反自
    己意願使用或不法使用之常識，且存摺、金融卡等有關個人
    財產、身分之物品，如淪落於不明人士手中，極易被利用為
    與財產有關之犯罪工具，此為一般社會大眾所知悉。又遂行
    詐欺取財犯行之人，欲以他人帳戶供作被害人匯入款項之帳
    戶前，理應先取得該帳戶所有人之同意，而取得該帳戶之金
    融卡及提款密碼，否則該帳戶所有人若不同意第三人使用其
    帳戶，必定會掛失帳戶，被害人存入之款項亦將遭凍結無法
    提領，該帳戶所有人亦有可能於辦理補發金融卡，變更提款
    密碼後提領款項，而使得前揭被害人所匯入之款項「是否順
    利提領」陷於不確定狀態；況金融存款帳戶存摺、印鑑、金
    融卡及密碼等是個人極私密之物件，衡情帳戶所有人都會收
    受妥適，他人不可能任意取得，故除了係遺失、遭竊等非自
    願性脫離帳戶所有人持有之特殊情形外，若非帳戶所有人同
    意並交付上開金融帳戶物件資料外，他人實不可能取得該帳
    戶相關物件。再者，金融卡提款密碼，為個人控管其存款帳
    戶之重要資料，在帳戶持有人變更銀行以電腦亂碼所發給之
    原始密碼為自己設定選用之密碼後，若非帳戶持有人將密碼
    告知他人，他人原則上實不可能知悉。經查，本案詐騙集團
    之成員，係以持本案帳戶金融卡，利用ATM 跨行提款之方式
    ，於被害人唐旭輝、告訴人陳思聰、被害人謝素芬及告訴人
    張心慧匯款後，在短時間內密接提領乙情，有本案帳戶之存
    款帳戶存提交易明細查詢明細表在卷可查（參100 年度偵字
    第613 號卷第28頁），由此交易紀錄觀之，詐騙集團成員提
    領款項均未受阻，揆諸前開說明，果非被告將本案帳戶金融
    卡及密碼交與他人使用，本案詐騙集團成員要無可能暢行無
    阻地使用本案帳戶提領前揭匯款，由此足認本案詐騙集團係
    經由被告之告知，獲悉被告所有之本案帳戶金融卡的提款密
    碼，並持被告交付之本案帳戶金融卡，始得於密集而短暫的
    時間內，多次跨行提領被害人唐旭輝、告訴人陳思聰、被害
    人謝素芬及告訴人張心慧所匯入之款項。又被告於本院審理
    時供稱其係遺失本案金融卡，其不知在何地遺失，其於97年
    11月5 日ATM 跨行提款新臺幣（下同）5,000 元後，沒有再
    使用本案帳戶金融卡等語（參本院卷第41頁至第42頁），佐
    以本案帳戶於97年11月5 日經ATM 跨行提款5,000 元後，本
    案帳戶內僅有57元，至99年10月25日開始，始有多筆款項轉
    入後隨即轉出等情，有本案帳戶存摺存款對帳單及存款帳戶
    存提交易明細查詢明細表附卷可查（見100 年度偵字第587
    號卷第20頁至第28頁），堪認被告應係於97年11月5 日後至
    99年10月25日如附表犯罪時間欄所示時間前之某日時，將本
    案帳戶金融卡及密碼交與他人後為本案詐騙集團所使用。勾
    稽以上，本案應係被告自行交付金融卡及密碼與他人，供他
    人使用本案帳戶金融卡提領詐得之款項。
３、按刑法上之故意犯，可分為直接故意與不確定故意，所謂不
    確定故意即指行為人對於構成犯罪之事實，預見其發生而其
    發生並不違反其本意，刑法第13條第2 項定有明文。次按存
    款帳戶之存摺、印章、金融卡及密碼，僅係供使用人作為存
    款、提款、匯款或轉帳之工具，一般人在正常情況下，均得
    自行向銀行申請開立存款帳戶，而領取帳戶存摺、金融卡使
    用，並無任何特定身份之限制；苟非意在將該存款帳戶作為
    犯罪之不法目的或掩飾真實身份，實無蒐集他人存款帳戶金
    融卡之必要。且近來以各種理由，撥打電話至一般民眾行動
    電話或住家，佯稱退稅、欠款、查詢帳戶、中獎，或如同本
    案假冒網路購物賣家騙稱付款方式設定有誤等詐欺取財之犯
    罪類型層出不窮，而該等犯罪，多數均利用人頭帳戶作為出
    入帳戶，已經媒體廣為披載，被告係成年且智力成熟之人，
    對此應知之甚詳，而被告竟仍將本案帳戶金融卡及密碼交付
    不詳人士使用，則其帳戶將被利用為犯詐欺取財罪之出入帳
    戶使用，當為被告所能預見，且其發生並未違反被告本意。
    從而，被告仍將本案帳戶金融卡及密碼提供予真實姓名、年
    籍不詳之人使用，而有幫助該人利用其帳戶犯詐欺取財罪之
    不確定故意，至為明確，又被告雖非實際領取上開詐欺所得
    ，但仍無解於其幫助他人詐欺取財之罪責，自屬當然。此外
    ，收受被告本案帳戶金融卡及密碼進而從事詐騙行為之人，
    雖無證據顯示為成年人，惟亦無證據顯示其為兒童或少年，
    爰依有利於被告之認定，認為該人係成年人，併予敘明。
(二)、被告雖辯以前詞，然而：
１、被告於警詢時供稱：因我多次搬家、帳戶的通訊地址已經收
    不到銀行通知信，一直到99年10月29日去華南銀行辨理新帳
    戶時，才知道自己成為詐騙集團的人頭帳戶，我於99年11月
    1 日自行到新光銀行東台北分行申請存簿明細，準備作為報
    案所使用，結果銀行先行通知派出所，然後警員到銀行後，
    被警員帶到派出所製作筆錄等語（參100 年度偵字第587 號
    卷第6 頁，同100 年度偵字第613 號卷第6 頁），可見被告
    並非主動聯絡警察詢問本案事由，而係經銀行通報員警到場
    後，帶回警局製作筆錄，已與被告辯稱主動聯絡警察機關云
    云不符。又被告於偵查中辯稱其當下在華南銀行就打165 反
    詐騙專線云云（參100 年度偵字第587 號卷第45頁），然被
    告於99年10月29日至華南銀行辯理新帳戶時，已經被列為詐
    騙集團人頭帳戶，如被告未將本案帳戶金融卡及密碼交與他
    人使用，其既已知被列為人頭帳戶，情事緊急，為何未報警
    協同前往新光銀行東臺北分行處理，反而係該銀行通報員警
    到場後，將被告帶回製作筆錄，則被告所為，亦悖於常情，
    其所辯之詞，自無可採。
２、被告於偵查中辯稱：我也沒有印象有將密碼寫下來記在本子
    或提款卡上等語（參100 年度偵字第587 號卷第45頁），又
    於本院審理時供稱：我的金融卡提款密碼很簡單，是用家用
    電話，家用電話與我的出生年月日是一樣的號碼，我任何一
    個銀行提款卡密碼都是一樣的等語（參本院卷第41頁至該頁
    反面），可見被告熟記本案帳戶金融卡之密碼，實無須記載
    於金融卡上，若非被告告知，他人實無可能知悉被告設定之
    提款密碼。再者，本案詐得款項，係遭詐騙集團成員在詐得
    款項後，於短時間內密接領用，可見詐騙集團係因向被告本
    人取得本案帳戶金融卡及密碼，而確信本案帳戶可供存、領
    詐騙款項之用，是被告辯稱本案可能是詐騙集團於拾獲本案
    帳戶金融卡及密碼後，先施用詐術騙得款項後，旋即盜領被
    害人等人所匯款項云云，殊難想像其存在可能性。
３、自實施詐騙之人之角度審酌，其等既知以他人帳戶掩飾犯罪
    所得，當係狡詐之徒，而非智商愚昧之人，當知社會一般正
    常之人於其金融帳戶存摺、印章、提款卡及密碼遺失，為防
    止該等不法份子使用其帳戶，必於發現後立即向金融機構辦
    理掛失止付，而於掛失止付後，其等即無法以詐騙所得之提
    款卡提領該帳戶內之存款。是該等不法份子如以此等帳戶作
    為犯罪工具，則在其等向他人詐騙，並令被害人將款項匯入
    該帳戶後，卻又極有可能因帳戶所有人掛失止付而無法提領
    ，則其等大費周章從事犯罪行為，甘冒犯罪後遭追訴、處罰
    之風險，卻有可能未得任何好處，此等損人不利己之舉，又
    豈是狡詐之實施詐騙罪犯所可能犯之錯誤。簡言之，從事此
    等財產犯罪之人，若非確定該帳戶不會遭帳戶所有人掛失止
    付，應不致於以該帳戶從事於財產犯罪，而此等確信，在該
    帳戶係撿拾他人遺失帳戶資料之情形，實無發生之可能。從
    而，縱被告仍保有本案帳戶存摺正本，但詐騙集團既向被告
    本人取得本案帳戶金融卡及密碼，當已知悉被告願提供本案
    帳戶供其使用之意，自無須擔心被告會持本案存摺前往領款
    之理，被告所辯前詞，亦無可採。
三、綜上，本案事證明確，被告犯行堪以認定，應予依法論科。
    末被告聲請調閱如附表所示各該匯款經提款時之監視畫面影
    片以證明非被告本人前往提領款項，因本案檢察官起訴被告
    之犯行為詐欺取財罪之幫助犯，並非共同謀議、參與詐騙或
    提領本案詐得款項等實施構成要件行為之共同正犯，則被告
    有無前往提領本案詐得款項，實與本案檢察官起訴之事實，
    無重要關係，爰駁回被告此證據調查之聲請，併予說明。
、論罪科刑之理由
一、刑法上之幫助犯，係指以幫助之意思，對於正犯資以助力，
    而未參與實施犯罪之行為者而言，最高法院49年臺上字第77
    號判例意旨參照。查被告係基於幫助之意思，將其所有本案
    帳戶之金融卡及密碼交與姓名年籍不詳之成年詐欺集團成員
    ，以供如附表所示被害人轉帳之用，而為詐欺取財罪構成要
    件以外之行為，核被告所為，係犯刑法第30條第1 項前段、
    第339 條第1 項之幫助詐欺取財罪。
二、被告既只有1 次提供本案帳戶之金融卡及密碼予該成年詐騙
    集團成員，應認其僅有一幫助行為，縱日後該詐騙集團運用
    時間與狀態有別而有應以數罪論斷之詐欺取財之犯行，仍無
    從認為被告所為係數罪，即不得分別論以幫助詐欺取財而以
    數罪名論斷之，僅得論以一罪。
三、被告所幫助之成年詐欺集團成員間，有犯意聯絡及行為分擔
    ，均為共同正犯。另因幫助犯係從犯，從屬於正犯而成立，
    幫助一人為幫助，幫助二人、三人仍為幫助，故僅論被告以
    幫助詐欺取財罪即可，無須論以幫助共同詐欺取財罪，據上
    論斷欄亦無庸援引刑法第28條，於此一併說明。
四、被告為幫助犯，對被害人財產損害之造成，較諸具犯罪支配
    力之正犯有明顯之差異，是被告上開所為，應依刑法第30條
    第2 項規定，按正犯之刑減輕之。
五、爰審酌被告尚無前科，有臺灣高等法院被告前案明細表在卷
    可查，素行尚可，被告任意提供本案帳戶金融卡及密碼供詐
    欺集團使用，所為已影響社會正常經濟交易安全秩序，增加
    被害人尋求救濟之困難，並使犯罪之追查趨於複雜，顯無足
    取，兼衡被告品行、犯罪手段、提供之帳戶數量、告訴人2
    人及被害人2 人匯款款項數目，暨被告智識、犯罪後之態度
    及經濟狀況等一切情狀，量處如主文所示之刑，並諭知易科
    罰金之折算標準。
肆、應適用之法律
    依刑事訴訟法第299 條第1 項前段，刑法第30條第1 項前段
    、第2 項、第339 條第1 項、第41條第1 項前段，刑法施行
    法第1條之1第1項、第2項前段，判決如主文。
本案經檢察官葉雅婷到庭執行職務
中    華    民    國   100    年    5     月    10    日
                  刑事第十一庭  審判長法  官  黃紹紘
                                      法  官  詹慶堂
                                      法  官  藍家偉
以上正本證明與原本無異。
如不服本判決應於收受送達後十日內向本院提出上訴書狀，並應
敘述具體理由；其未敘述上訴理由者，應於上訴期間屆滿後二十
日內向本院補提理由書（均須按他造當事人之人數附繕本）「切
勿逕送上級法院」。告訴人或被害人如對於本判決不服者，應具
備理由請求檢察官上訴，其上訴期間之計算係以檢察官收受判決
正本之日期為準。
                                      書記官  陳靜君
中    華    民    國   100    年    5     月    11    日
附錄本案論罪科刑所犯法條全文
刑法第339條
意圖為自己或第三人不法之所有，以詐術使人將本人或第三人之
物交付者，處五年以下有期徒刑、拘役或科或併科一千元以下罰
金。
以前項方法得財產上不法之利益或使第三人得之者，亦同。
前二項之未遂犯罰之。
附表
┌─┬────┬───┬─────────┬────┬────┬─────┐
│編│犯罪時間│遭詐騙│詐騙理由          │匯款時間│匯款地點│匯款金額  │
│號│        │對象  │                  │        │        │（新臺幣) │
├─┼────┼───┼─────────┼────┼────┼─────┤
│  │99年10月│唐旭輝│由該詐騙集團某成年│99年10月│案發時之│29,980元  │
│一│25日19時│      │成員撥打電話向唐旭│25日20時│臺中縣大│          │
│  │許      │      │輝佯稱為PCHOME購物│46分許  │里市德芳│          │
│  │        │      │平臺工作人員，對之│        │南路之臺│          │
│  │        │      │詐稱先前購物時付款│        │灣銀行自│          │
│  │        │      │方式設定錯，誤為分│        │動櫃員機│          │
│  │        │      │期付款，若不即時更│        │        │          │
│  │        │      │改，將導致帳戶遭連│        │        │          │
│  │        │      │續扣款，嗣該詐騙集│        │        │          │
│  │        │      │團另一位某成年成員│        │        │          │
│  │        │      │繼撥打電話與唐旭輝│        │        │          │
│  │        │      │，要求唐旭輝依指示│        │        │          │
│  │        │      │操作自動櫃員機云云│        │        │          │
│  │        │      │。                │        │        │          │
├─┼────┼───┼─────────┼────┼────┼─────┤
│  │99年10月│陳思聰│由該詐騙集團某成年│99年10月│案發時之│29,980元  │
│二│25日18時│      │成員撥打電話向陳思│25日20時│臺北縣板│          │
│  │許      │      │聰佯稱為PCHOME商店│24分許  │橋市文化│          │
│  │        │      │街之店家，對之騙稱│        │路1 段39│          │
│  │        │      │先前購物時之付款方│        │5 號之郵│          │
│  │        │      │式，因銀行設定有誤│        │局自動櫃│          │
│  │        │      │，錯置為分期付款須│        │員機    │          │
│  │        │      │再確認，嗣該詐騙集│        │        │          │
│  │        │      │團另一位某成年成員│        │        │          │
│  │        │      │偽稱為銀行職員，繼│        │        │          │
│  │        │      │撥打電話與陳思聰，│        │        │          │
│  │        │      │要求陳思聰依指示操│        │        │          │
│  │        │      │作自動櫃員機云云。│        │        │          │
├─┼────┼───┼─────────┼────┼────┼─────┤
│  │99年10月│謝素芬│由該詐騙集團某成年│99年10月│案發時之│23,990元  │
│三│25日19時│      │成員撥打電話向謝素│25日20時│高雄縣鳳│          │
│  │許      │      │芬騙稱為PCHOME商店│45分許  │山市鳳松│          │
│  │        │      │街之店家，對之騙稱│        │路之合作│          │
│  │        │      │先前購買防曬霜時之│        │金庫銀行│          │
│  │        │      │付款方式，因作業錯│        │自動櫃員│          │
│  │        │      │誤，設為分期付款須│        │機      │          │
│  │        │      │再確認，嗣該詐騙集│        │        │          │
│  │        │      │團另一位某成年成員│        │        │          │
│  │        │      │偽稱為銀行職員，繼│        │        │          │
│  │        │      │撥打電話與謝素芬，│        │        │          │
│  │        │      │要求謝素芬依指示操│        │        │          │
│  │        │      │作自動櫃員機云云。│        │        │          │
├─┼────┼───┼─────────┼────┼────┼─────┤
│四│99年10月│張心慧│由該詐騙集團某成年│99年10月│桃園縣中│10,334元  │
│  │25日17時│      │成員撥打電話向張心│25日22時│壢市中北│          │
│  │42 分許 │      │慧騙稱為PCHOME賣家│30分許  │路200 號│          │
│  │        │      │，對之騙稱先前上網│        │中原大學│          │
│  │        │      │購物之消費，因作業│        │校內之兆│          │
│  │        │      │疏失致每月會由張心│        │豐國際商│          │
│  │        │      │慧帳戶自動轉帳扣款│        │業銀行自│          │
│  │        │      │，嗣該詐騙集團另一│        │動櫃員機│          │
│  │        │      │位某成年成員偽稱為│        │        │          │
│  │        │      │郵局職員，繼撥打電│        │        │          │
│  │        │      │話與張心慧，要求張│        │        │          │
│  │        │      │心慧依指示操作自動│        │        │          │
│  │        │      │櫃員機，取消約定轉│        │        │          │
│  │        │      │帳云云。          │        │        │          │
└─┴────┴───┴─────────┴────┴────┴─────┘